# 伪造审计报告，应承担哪些责任？

提问人：Brian_fang 时间：2011-04-28 09:26:52
居然看到，有家公司伪造我们的审计报告，伪造我的签名！用于投标。:Q :Q 我们可以追究他们哪些责任？对这类情况，我们有什么办法？

回答人：chenyiwei
对此类问题的法律责任问题的规定比较分散，散见于《会计法》、《公司法》、《证券法》等相关法律法规中。如果需要得到一个比较系统的答复，建议咨询律师。 另外，鉴于该公司的管理层诚信存在重大问题，建议考虑以后不要再与该公司及其关联方发生业务关系。